【裁判字號】    97,易,2618
【裁判日期】    970916
【裁判案由】    竊盜
【裁判全文】
臺灣板橋地方法院刑事判決              97年度易字第2618號
公  訴  人  臺灣板橋地方法院檢察署檢察官
被      告  甲○○
                    （現於臺灣臺北看守所羈押中）
上列被告因竊盜案件，經檢察官提起公訴（97年度偵字第23845
號），被告於本院準備程序進行中，就被訴犯罪事實為有罪之陳
述，本院告知簡式審判程序之旨，並聽取其與公訴人之意見後，
經合議庭裁定由受命法官獨任進行簡式審判程序審理後，判決如
下：
    主  文
甲○○竊盜，累犯，處有期徒刑肆月，如易科罰金，以新臺幣壹
仟元折算壹日。扣案之鑰匙壹支，沒收。
    事  實
一、甲○○前有多次竊盜等前科，且曾因竊盜案件，分別經臺灣
    臺北地方法院（下稱臺北地院）以94年度易字第842 號刑事
    判決處有期徒刑1 年7 月確定、以95年度易更一字第5 號刑
    事判決處有期徒刑5 月確定，及以95年度易字第1861號刑事
    判決處有期徒刑7 月，上訴後，由臺灣高等法院以95年度上
    易字第2185號刑事判決上訴駁回確定，以及本院以94年度易
    字第1423號刑事判決處有期徒刑10月確定，嗣經臺灣高等法
    院以96年度聲減字第2380號刑事裁定上開罪刑（除該有期徒
    刑1 年7 月外）分別減為2 月15日、3 月15日、5 月，並將
    減刑後與不能減刑之罪刑定應執行有期徒刑2 年6 月確定，
    迨97年1 月17日因縮短刑期假釋出監，假釋期間付保護管束
    ，且於97年3 月29日保護管束期滿，假釋未經撤銷，其未執
    行之刑，以已執行論。詎其仍不知悔改，僅因欠缺代步工具
    ，竟萌生歹念，基於意圖為自己不法所有之犯意，於97年8
    月15日中午12時20分許，在臺北縣板橋市○○街85巷18之1
    號前，以其所有之鑰匙1 支竊取乙○○所使用之車牌號碼LK
    L-496 號普通重型機車1 輛（登記車主黃恆池），得手後欲
    騎離現場之際，適於同日12時30分許，為鄭成發當場發現而
    報警查獲，並起出該機車，且扣得該鑰匙，始查悉上情。
二、案經乙○○訴由臺北縣政府警察局海山分局報請臺灣板橋地
    方法院檢察署檢察官偵查起訴。
    理  由
壹、程序方面：本件被告甲○○所犯係死刑、無期徒刑、最輕本
    刑3 年以上有期徒刑以外之罪，其於準備程序就前揭被訴事
    實為有罪之陳述，經法官告知簡式審判程序之旨，並聽取其
    與公訴人之意見後，本院認無不得或不宜改依簡式審判程序
    進行之處，爰依刑事訴訟法第273 條之1 第1 項、第284 條
    之1 之規定，由本院合議庭裁定本件由受命法官獨任進行簡
    式審判程序，合先敘明。
貳、實體方面：
一、上開事實，業據被告甲○○迭於警詢、偵訊及本院訊問時坦
    承不諱，核與告訴人於警詢時指訴及證人鄭成發於警詢時證
    述之情節相符，並有贓物認領保管單、車籍查詢- 基本資料
    詳細畫面各1 紙、照片2 張附卷可稽，且有扣案之鑰匙1 支
    可證。故被告前揭自白核與事實相符，堪以採信。因而，本
    件事證已臻明確，被告犯行堪以認定，應予依法論科。
二、核被告所為，係犯刑法第320 條第1 項竊盜罪。再查被告曾
    因竊盜案件，分別經臺北地院以94年度易字第842 號刑事判
    決處有期徒刑1 年7 月確定、以95年度易更一字第5 號刑事
    判決處有期徒刑5 月確定，及以95年度易字第1861號刑事判
    決處有期徒刑7 月，上訴後，由臺灣高等法院以95年度上易
    字第2185號刑事判決上訴駁回確定，以及本院以94年度易字
    第1423號刑事判決處有期徒刑10月確定，嗣經臺灣高等法院
    以96年度聲減字第2380號刑事裁定上開罪刑（除該有期徒刑
    1 年7 月外）分別減為2 月15日、3 月15日、5 月，並將減
    刑後與不能減刑之罪刑定應執行有期徒刑2 年6 月確定，迨
    97年1 月17日因縮短刑期假釋出監，假釋期間付保護管束，
    且於97年3 月29日保護管束期滿，假釋未經撤銷，其未執行
    之刑，以已執行論在案，此有臺灣高等法院被告前案紀錄表
    及上開判決書各1 份附卷可證，是其於受有期徒刑執行完畢
    後5 年內故意再犯有期徒刑以上之本罪，為累犯，應依刑法
    第47條第1 項之規定，加重其刑。爰審酌被告有多次前竊盜
    前科，已如前述，其素行非佳，且正值青壯，卻不思循正途
    賺取所需，其犯罪之動機、目的、手段實屬可議，且對社會
    治安、告訴人財產所生之危害非輕，惟告訴人業已領回被害
    之財物，且犯罪後坦承犯行，態度尚可等一切情狀，量處如
    主文所示之刑，併予諭知易科罰金之折算標準，以資懲儆。
    至扣案之之鑰匙1 支，係被告所有並供本件犯罪所用乙節，
    業據被告供述明確，爰依刑法第38條第1 項第2 款之規定，
    併予宣告沒收。
據上論斷，應依刑事訴訟法第273 條之1 第1 項、第299 條第1
項前段，刑法第320 條第1 項、第47條第1 項、第41條第1 項前
段、第38條第1 項第2 款，刑法施行法第1 條之1 第1 項、第2
項前段，判決如主文。
本案經檢察官江祐丞到庭執行職務。
中    華    民    國    97    年    9     月    16    日
                  刑事第十八庭  法  官  饒金鳳
以上正本證明與原本無誤。
如不服本判決，應於判決送達後10日內，向本院提出上訴書狀，
且上訴書狀應敘述具體理由，而上訴書狀未敘述上訴理由者，應
於上訴期間（即自收受判決書之翌日起算10日）屆滿後20日內補
提理由書。
                                書記官  廖貞音
中    華    民    國    97    年    9     月    16    日
附錄本案論罪科刑法條全文：
中華民國刑法第320 條第1 項：
意圖為自己或第三人不法之所有，而竊取他人之動產者，為竊盜
罪，處5 年以下有期徒刑、拘役或500 元以下罰金。


司法院資訊處製作；財團法人民間司法改革基金會備份。
